【裁判字號】    97,聲,2645
【裁判日期】    971103
【裁判案由】    聲請具保停止羈押
【裁判全文】
臺灣臺北地方法院刑事裁定              97年度聲字第2645號
聲  請  人
即  被  告  甲○○
                      2樓
                    （現在臺灣臺北看守所羈押中）
上列聲請人因違反毒品危害防制條例案件，不服本院受命法官於
民國九十七年十月二十日所為關於羈押之處分，向本院合議庭聲
請撤銷原處分，本院合議庭裁定如下：
    主  文
聲請駁回。
    理  由
一、聲請意旨詳如附件「刑事抗告狀」所載（聲請人甲○○於民
    國九十七年十月二十日收受羈押裁定並羈押在位於臺北縣土
    城市之臺灣臺北看守所，而因其係由本案之辯護人即本件之
    送達代收人代為遞送聲請撤銷或變更之書狀，是加計在途期
    間二日，聲請人於九十七年十月二十七日向本院遞狀，仍未
    逾期，先予敘明）。
二、按「對於審判長、受命法官、受託法官或檢察官所為下列處
    分有不服者，受處分人得聲請所屬法院撤銷或變更之。一、
    關於羈押、具保、責付、限制住居、搜索、扣押或扣押物發
    還、因鑑定將被告送入醫院或其他處所之處分及第一百零五
    條第三項、第四項所為之禁止或扣押之處分。」刑事訴訟法
    第四百十六條第一項第一款定有明文。聲請人受羈押之裁定
    ，係由本院受命法官所為，依法應聲請本院撤銷或變更，而
    非向臺灣高等法院抗告，聲請人雖誤為提起抗告，但依法仍
    應視為聲請撤銷、變更原處分，而由本院合議庭受理，次予
    敘明。
三、查聲請人因涉嫌違反毒品危害防制條例第四條第一項之罪，
    為檢察官提起公訴，經訊問後，其雖否認犯罪，然依偵查中
    聲請人與共犯楊世英之陳述等卷附資料，犯罪嫌疑重大，且
    其所涉犯之罪為死刑或無期徒刑之罪，具備刑事訴訟法第一
    百零一條第一項第三款羈押原因，又聲請人與共犯楊世英於
    偵查中原係坦承犯罪，然於本院訊問時否認，有事實足認有
    勾串共犯之虞，具備刑事訴訟法第一百零一條第一項第二款
    羈押原因，且此串供之羈押原因，無法以羈押以外之強制處
    分予以替代，有羈押及禁見之必要，本院因之裁定聲請人於
    九十七年十月二十日起羈押在臺灣臺北看守所，並禁止接見
    通信。
四、聲請人雖具狀辯稱無羈押原因與必要，應撤銷羈押或得具保
    停止羈押云云。惟查，縱本案經檢察官偵查終結起訴，且已
    有相當之證據在卷，更有監聽等資料可得調查。然本案於偵
    查中，聲請人等係坦承犯罪，嗣於本院準備程序中即行翻供
    ，偵查卷附之資料已有進一步釐清、對質之必要，況監聽資
    料乃客觀之對話紀錄，其如何解讀對話之含意，殊足以影響
    其證明之內容，實務上更常見共犯間串供後任意圓飾其遭監
    聽之對話意旨。總此，不可謂經偵查終結、又有監聽資料可
    查，即遽謂絕無勾串之虞，況聲請人所涉確係重罪，影響社
    會秩序、民眾安全重大，亦有羈押必要。聲請人所辯，不足
    採信。聲請人以上開意旨為由請求具保停止羈押或撤銷羈押
    ，為無理由，應予駁回。
五、爰依刑事訴訟法第四百十六條第四項、第四百十二條、第二
    百二十條之規定，裁定如主文。
中    華    民    國    97    年    11    月    3     日
            刑事第十  庭  審判長  法  官 林春鈴
                                  法  官 呂煜仁
                                  法  官 姚念慈
上正本證明與原本無異。
如不服本裁定，應於裁定送達後5日內向本院提出抗告狀。
                                  書記官 劉芸珊
中    華    民    國    97    年    11    月    5     日


司法院資訊處製作；財團法人民間司法改革基金會備份。
